th: รูปแบบบรรจุภัณฑ์: จำนวนมาก; แพ็กขายปลีก; อื่นๆ
ko: 포장 형식: 벌크; 소매용 팩; 기타
de: Verpackungsformat: Großpackung; Verkaufsverpackung; Sonstige
hr-HR: format pakiranja: U rinfuzi (Bulk); Maloprodajno pakiranje; Ostalo
cs: Formát balení: Hromadné balení (bulk); Maloobchodní balení; Ostatní
fr: Format de conditionnement: En vrac; Emballage de vente au détail; Autre
bg-BG: Формат на опаковката: Насипно; Опаковка на дребно; Друго
pt-BR: Embalagem formato: A granel; Pacote de varejo; Outros
el: Μορφή συσκευασίας: Χύμα; Συσκευασία λιανικής; Άλλο
vi: Định dạng đóng gói: Số lượng lớn; Đóng gói bán lẻ; Khác
zh-CN: 包装形式: 散装; 零售包装; 其他
es: Formato del embalaje: A granel; Paquete de venta minorista; Otro
lt-LT: Pakuotės formatas: Be pakuotės; Mažmeninė pakuotė; Kita
sl-SI: Format pakiranja: V razsutem stanju; Pakiranje za maloprodajo; Drugo
ro-RO: Format de ambalare: Vrac; Pachet de retail; Altele
pl: Format opakowania: Hurtowe; Opakowanie detaliczne; Inne
hu: Csomagolás formátuma: Ömlesztett; Kiskereskedelmi csomagolás; Egyéb
ja: パッケージ形式: バルク; リテールパック; その他
tr: Ambalaj formatı: Dökme; Perakende paket; Diğer
sk-SK: Formát balenia: Voľne balené; Maloobchodné balenie; Iné
zh-TW: 包裝形式: 散裝; 零售包裝; 其他
fi: Pakkausmuoto: Irtotavara; Vähittäismyyntipakkaus; Muu
ru: Формат упаковки: Оптовая упаковка; Розничная упаковка; Другое
nl: Verpakkingsformaat: Bulk; Retailverpakking; Overige
da: Emballageformat: Løssalg; Detailemballage; Andet
pt-PT: formato: A granel; Embalagem de retalho; Outro
nb: Emballasjeformat: Bulk; Detaljhandelspakke; Annet
sv: Förpackningsformat: Bulk; Butiksförpackning; Övrigt
it: Formato di confezionamento: Sfuso; Confezione per la vendita al dettaglio; Altro
en: Packaging format: Bulk; Retail pack; Other